臺灣高雄地方法院刑事判決　　　　　　　100年度訴字第470號
公　訴　人　臺灣高雄地方法院檢察署檢察官
被　　　告　陳國正
選任辯護人　王進勝律師
　　　　　　黃淑芬律師
　　　　　　陶德斌律師
上列被告因毒品危害防制條例案件，經檢察官提起公訴（100 年
度偵字第2503號），本院判決如下：
    主  文
陳國正販賣第一級毒品，處有期徒刑拾陸年；未扣案之販賣毒品
所得新臺幣貳萬元沒收，如全部或一部不能沒收時，以其財產抵
償之；另案扣案之行動電話壹支（含門號Ｚ000000000
號SIM 卡壹張）沒收。又販賣第一級毒品，處有期徒刑拾陸年；
未扣案之販賣毒品所得新臺幣壹萬玖仟元沒收，如全部或一部不
能沒收時，以其財產抵償之；另案扣案之行動電話壹支（含門號
Ｚ000000000號SIM 卡壹張）沒收。應執行有期徒刑貳
拾年；未扣案之販賣毒品所得新臺幣參萬玖仟元沒收，如全部或
一部不能沒收時，以其財產抵償之；另案扣案之行動電話壹支（
含門號Ｚ000000000號SIM 卡壹張）沒收。
    事  實
一、陳國正明知海洛因係毒品危害防制條例第2 條第2 項第1 款
    所列之第一級毒品，非經許可不得販賣，竟基於販賣第一級
    毒品海洛因以營利之犯意，分別於：
（一）民國99年6 月22日某時，以所有之0000000000號行動電話
      與蔡文進、許美惠2 人聯繫交易毒品事宜後，即相約在台
      南市○○區○○路附近之租屋處內見面，並以新臺幣（下
      同）20,000元之價格，販賣及交付重約1 錢之海洛因予蔡
      文進及許美惠2 人，而牟取利潤。
（二）99年6 月29日凌晨零時54分許，以所有0000000000號行動
      電話與蔡文進、許美惠2 人聯繫交易毒品事宜後，即相約
      在台南市○○區○○路附近之租屋處內見面，並以19,000
      元之價格，販賣及交付重約1 錢之海洛因予蔡文進及許美
      惠2 人，而牟取利潤。嗣經警於99年9 月8 日下午1 時40
      分許，持搜索票在高雄市○○區○○路305 巷10號查獲蔡
      文進及許美惠，而循線查悉上情。
二、案經高雄市政府警察局刑事警察大隊移送臺灣高雄地方法院
    檢察署檢察官偵查起訴。
    理  由
壹、證據能力部分
一、按被告以外之人，於審判外之言詞或書面陳述，除法律有規
    定者外，不得作為證據；又被告以外之人（包括證人、鑑定
    人、告訴人、被害人及共同被告等）於檢察事務官、司法警
    察官或司法警察調查中所為之陳述，與審判中不符時，其先
    前之陳述具有較可信之特別情況，且為證明犯罪事實存否所
    必要者，得為證據，刑事訴訟法第159 條第1 項、第159 條
    之2 分別定有明文。是被告以外之人於司法警察（官）調查
    中所為之陳述，依刑事訴訟法第159 條第1 項規定，係屬傳
    聞證據，原則上無證據能力，惟如該陳述與審判中不符時，
    其先前之陳述具有較可信之特別情況，且為證明犯罪事實存
    否所必要者，依同法第159 條之2 規定（即刑事訴訟法第
    159 條第1 項所指之「除法律有規定者外」），始例外認為
    有證據能力。如該陳述與審判中相符時，因該陳述並不符合
    刑事訴訟法第159 條之2 有關傳聞例外之規定，故不得作為
    認定本案犯罪事實有無之證據。此時，當以其於審判中之陳
    述作為證據。而是否具有較可信之特別情況，法院應經調查
    ，依於審判外為陳述時之外部附隨環境或條件，除詢問有無
    出於不正方法、陳述是否出於非任意性外，兼須就有無違反
    法定障礙事由期間不得詢問及禁止夜間詢問之規定、詢問時
    是否踐行告知義務、警詢筆錄所載與錄音或錄影內容是否相
    符等各項為整體之考量，以判斷其先前之陳述，是否出於「
    真意」之信用性獲得確切保障，並於判決理由內敘明其採用
    先前不一致之陳述，如何具有較可信之特別情況，且就具體
    個案案情及相關卷證判斷，為發現實質真實目的，除該項審
    判外之陳述外，已無從再就同一供述者，取得與其上開審判
    外陳述之相同供述內容，或無從以其他證據代替，確為證明
    犯罪存否所必要之理由，方為適法。不得未經調查，即憑空
    以警詢供述出於自由意識，或無受外界干擾而受污染之虞，
    逕謂其警詢之陳述有證據能力（最高法院99年度台上字第
    6382號判決參照）。經查，關於被告是否曾販賣海洛因予蔡
    文進、許美惠乙節，證人蔡文進於99年9 月9 日、10月6 日
    、11月29日警詢時陳稱：以手機與被告陳國正（綽號「國政
    」）之0000000000號手機聯繫，前去被告位於（改制前）台
    南縣永康市○○路附近之租屋處，向被告購買毒品海洛因，
    每次購買1 錢，價金為1 錢20,000元；許美惠與被告於99年
    6 月23日22時10分42秒之通話，係因被告要來向其等收取販
    毒款項；而許美惠與被告於99年6 月28日13時37分18秒、6
    月29日零時18分27秒之通話，係要過去向被告買毒品等語（
    詳警卷第21頁第12行以下至第22頁第3 行、第29頁第2 至17
    行、第34頁第2 行以下至第36頁第7 行）。然證人蔡文進於
    本院審理中卻證稱：於99年6 月22日、29日去台南永康永大
    路附近，是向綽號「阿元」之人買毒品，不是向被告買毒品
    等語（詳本院訴字卷第49頁背面第10行以下）。顯見證人蔡
    文進於警詢時所為之陳述，與其於審判中之證述內容，並不
    相符。另證人許美惠於99年9 月9 日、10月7 日、11月29日
    警詢時陳稱：以手機與被告聯繫，前去台南縣永康市○○路
    附近之租屋處，向被告購買毒品海洛因，每次購買半錢至1
    錢，價金為半錢10,000元、1 錢20,000元；與被告於99年6
    月23日22時10分42秒之通話，係因被告要來向其等收取販毒
    款項；與被告於99年6 月28日13時37分18秒、6 月29日零時
    18分27秒之通話，係要過去向被告買毒品等語（詳警卷第43
    頁倒數第2 行以下至第44頁第2 行、第51頁第2 行以下至第
    52頁第2 行、第57頁第3 行以下至第59頁第9 行）。亦與其
    於本院審理中證稱：向被告購買毒品之時間、數量、交易價
    格及毒品種類均不記得等語（詳本院訴字卷第55第10行以下
    ），不相符合。被告及其辯護人於本院審理時固主張：證人
    蔡文進、許美惠之警詢筆錄均不具證據能力等語。惟觀諸該
    等警詢筆錄之記載，本院審酌並無違反法定障礙事由期間不
    得詢問及禁止夜間詢問之規定，詢問時有踐行告知義務，該
    2 人之警詢陳述乃經員警符合法定程序所製作，並無不法或
    其他侵害證人蔡文進或許美惠陳述任意性之情事，該等警詢
    筆錄出於「真意」之信用性已獲得確切保障，故該等警詢筆
    錄應具有特別可信之情況，且為證明本案相關待證事實所必
    要，依前揭規定，證人蔡文進、許美惠2 人依法定程序所製
    作之警詢筆錄，自應具有證據能力。
二、被告及辯護人另主張證人蔡文進、許美惠於偵查中所為之陳
    述，均無證據能力等語。惟按被告以外之人於偵查中向檢察
    官所為之陳述，除顯有不可信之情況者外，得為證據，刑事
    訴訟法第159 條之1 第2 項定有明文。次則，92年修正公布
    之刑事訴訟法改採以當事人進行為主之訴訟制度，檢察官代
    表國家偵查犯罪、實施公訴，基於當事人一方原告之地位，
    就被告犯罪事實及訴訟條件與據以認定證據能力等訴訟程序
    上之事實，固應善盡舉證責任。然因檢察官訊問證人、鑑定
    人等被告以外之人時，均能遵守法律規定而不致違法取供，
    並令具結，可信性極高，為兼顧理論與實務，乃於同法第
    159 條之1 明定檢察官於偵查程序取得被告以外之人所為陳
    述，除顯有不可信之情況者外，均有證據能力，得為證據。
    故被告等當事人、代理人、辯護人、輔佐人若主張其顯有不
    可信之情形者，本乎當事人主導證據調查原則，自應負舉證
    責任，否則，被告以外之人向檢察官所為之陳述，毋庸另為
    證明，即得作為認定被告犯罪之證據。而所謂「顯有不可信
    」之情況，係指其不可信之情形，甚為顯著瞭然者，固非以
    絕對不須經過調查程序為條件，然須從卷證本身，綜合訊問
    時之外部情況，例如：是否踐行偵查中調查人證之法定程序
    ，給予在場被告適當詰問證人之機會等情，為形式上之觀察
    或調查，即可發現，無待進一步為實質調查之情形而言。此
    與具有證據能力之供述證據，其實質之證明力如何，仍待法
    院綜合全辯論意旨及調查證據所得，依法認定者不同（最高
    法院96年度台上字第5684號判決意旨參照）。準此，證人蔡
    文進、許美惠等人於偵查中所為之證述，被告及辯護人既未
    舉證證明有何顯不可信之情況，且經本院審酌均為適當，揆
    諸上揭說明，自亦認均有證據能力。
三、又被告及辯護人主張證人蔡文進、許美惠於警詢時所為之指
    認，違反內政部警政署頒佈之警察機關實施指認嫌疑人程序
    要領，故無證據能力等語。惟按現行刑事訴訟法並無關於指
    認犯罪嫌疑人、被告程序之規定，如何經由被害人、檢舉人
    或目擊證人以正確指認犯罪嫌疑人或被告，自應依個案之具
    體情形為適當之處理。依法務部及內政部警政署於90年5 月
    、8 月分別頒布之「法務部對於指認犯罪嫌疑人程序要點」
    、「人犯指認作業要點」及「警察機關實施指認犯罪嫌疑人
    程序要領」之規定，於偵查過程中指認犯罪嫌疑人或被告，
    係採取「選擇式」列隊指認，而非一對一「是非式的單一指
    認」；供選擇指認之數人在外形上不得有重大的差異；實施
    照片指認，不得以單一相片提供指認，並避免提供老舊照片
    指認；指認前應由指認人先陳述嫌疑人的特徵、不得對指認
    人進行誘導或暗示等程序，固可提高指認的正確度，以預防
    指認錯誤之發生。然指認之程序，除須注重人權保障外，亦
    需兼顧真實發現，確保社會正義實現。法院就偵查過程中所
    實行之第一次指認，應綜合指認人於案發時所處之環境，是
    否足資認定確能對犯罪嫌疑人觀察明白、認知犯罪行為人行
    為之內容，事後依憑個人知覺及記憶所為指認是否客觀可信
    等事項，為事後審查。倘指認過程中所可能形成之記憶污染
    、判斷誤導，均已排除（如犯罪嫌疑人與指認人熟識，或曾
    與指認人長期、多次或近距離接觸而無誤認之虞），且指認
    亦未違背通常一般日常生活經驗之定則或論理法則，即不得
    僅因指認程序與上開要點（領）規範未盡相符，遽認無證據
    能力（最高法院99年度台上字第4938號判決意旨參照）。參
    以本件證人蔡文進及許美惠於警詢、偵查及本院審判時均證
    稱：曾多次前去台南市○○區○○路附近之租屋處與被告見
    面；且被告亦不否認曾在台南市○○區○○路附近租屋居住
    ，足徵證人蔡文進、許美惠均見過被告多次，雙方熟識，且
    係近距離接觸。從而，其等依憑個人親歷事實之知覺記憶所
    為之指認，尚無受誘導而故為不正確指認之可能。質言之，
    於警詢時縱未依法務部及內政部警政署公布之指認作業規範
    ，以真人列隊指認，抑或員警係出示被告持姓名牌之照片，
    供證人蔡文進、許美惠指認，但亦難憑此遽認證人蔡文進、
    許美惠之指認有受不當誤導，而無證據能力。
四、被告及辯護人於本院準備程序時雖陳稱：監聽譯文中關於監
    聽之對象及門號之記載，其所記載之門號與蔡文進、許美惠
    實際上所持用之門號不同，故認監聽不合法，該等監聽譯文
    並無證據能力等語（詳本院審訴卷第43頁第6 至8 行）。然
    高雄市政府警察局刑警大隊函稱：本案0000000000監察目標
    及0000000000監察目標之監察譯文，皆為蔡文進、許美惠2
    人共同使用之行動電話，惟偵辦期間發現門號0000000000斷
    話後，復使用門號0000000000行動電話，且分別於99年6 月
    15日及99年7 月20日聲請通訊監察在案；至於監察譯文監察
    門號記載「000000000 」，與附件監聽目標（A ）係記載「
    0000000000」，係因譯文資料以EXCEL 檔製作篩選所得，致
    標頭之監察字號及監察目標未能同步更改等情，有該大隊10
    0 年5 月9 日高市警刑大偵二字第1000017155號函在卷可按
    （詳本院訴字卷第13頁），並有通訊監察書附卷相佐（同上
    卷第22至27頁），自應認有證據能力。另被告及辯護人於本
    院審判時，均改稱不爭執上開門號監聽譯文之證據能力等情
    （同上卷第60頁倒數第7 行以下至同頁背面第11行），是認
    被告及其辯護人對於上開證據已不爭執證據能力，附此敘明
    。
五、此外，本判決所引用之證據資料（詳後引證據），其中傳聞
    證據部分，縱無刑事訴訟法第159 條之1 至第159 條之4 或
    其他規定之傳聞證據例外情形，亦因被告、辯護人、檢察官
    或同意可作為證據使用，或未聲明異議，且本院查無法定證
    據取得禁止或證據使用禁止之情形，故認所引用各項證據資
    料，均具證據之適格，是依據刑事訴訟法第159 條之5 第1
    項、第2 項之規定，均得作為本案之證據。
貳、認定事實所憑之證據及理由
一、訊據被告陳國正坦承曾使用0000000000號之行動電話門號及
    在台南市○○區○○路附近租屋居住等情。惟否認有販賣海
    洛因予蔡文進、許美惠之犯行，辯稱：不認識蔡文進及許美
    惠，未曾持上開門號行動電話與蔡文進、許美惠通話，蔡文
    進、許美惠係在接受員警訊問時被誘導，方指認其係販賣毒
    品之人等語。經查：
（一）被告曾持用門號0000000000號之行動電話，且在台南市○
      ○區○○路附近租屋居住，而該門號之行動電話係於被告
      於另案被查獲時因隨身攜帶而扣押在案等情，業據被告自
      白在卷（詳本院審訴卷第42頁倒數第4 行以下之不爭執事
      項及本院訴字卷第54頁背面第10至13行），並有台南市警
      察局偵辦毒品案扣押物品目錄表附卷可按（詳警卷第96頁
      ）。是上開事實，應堪認定。
（二）證人許美惠於警詢、偵訊及本院審判時證稱：與蔡文進一
      起前去被告位於台南市○○區○○路附近之租屋處，向被
      告購買毒品海洛因，因而認識被告，要去找被告前，都是
      先用0000000000或0000000000等門號行動電話撥打被告00
      00000000號行動電話，確認被告在上開租屋處後，才直接
      去該租屋處與被告交易毒品。剛開始跟被告交易毒品都是
      直接拿現金給他，後來是因為其等之經濟比較不好，所以
      被告同意讓其等先拿毒品，等到其等將毒品賣出取得價金
      後，再將購毒款項交給被告。就99年6 月23日22時10分42
      秒（即附表編號1 ）之譯文內容，該通電話是被告要來收
      取上開以回帳方式販賣毒品之價金，及要拿毒品海洛因前
      來供其等對外販賣，但其對被告表示還有毒品海洛因之意
      思；就99年6 月28日13時37分18秒（即附表編號7 ）之譯
      文內容，該通電話是其等打電話給被告要過去他那邊買毒
      品，被告表示要打電話去問別人那邊有沒有毒品的意思；
      就99年6 月29日00時18分27秒（即附表編號8 ）之譯文內
      容，該通電話是被告在催渠等，並索討以回帳方式販賣毒
      品之價金，其等表示當時正在分裝毒品，並在等候購毒者
      將價金交付之意思。上開2 次購買毒品的錢，都是蔡文進
      直接拿給被告，故蔡文進較清楚購毒價金之數目等語（詳
      警卷第43頁倒數第2 行以下至第44頁第2 行、第51頁第2
      行以下至第52頁第2 行、第57頁第3 行以下至第59頁第9
      行，100 年度偵字第2503號卷第28頁第2 行以下，本院訴
      字卷第58頁背面倒數第6 行以下至第59頁第2 行）。核與
      證人蔡文進於警詢及偵訊中證稱：認識被告約1 、2 年，
      多次向被告購買海洛因，經被告帶去他的租屋處進行交易
      後，都是直接去被告之住處找他購買毒品海洛因。關於99
      年6 月23日22時10分42秒（即附表編號1 ）之譯文內容，
      是前一天（即99年6 月22日）與許美惠一起前去被告之租
      屋處，以20,000元向被告購買1 錢的海洛因；關於99年6
      月29日0 時18分、0 時54分（即附表編號8 、9 ）之譯文
      內容，該次是正準備去向被告購買海洛因，但因錢不夠，
      尚要等別人的錢進來，後來在當日0 時54分通話後，去向
      被告購買1 錢的海洛因，價金約為19,000元或20,000元等
      語相合（詳警卷第21頁第12行以下至第22頁第3 行、第29
      頁第2 至17行、第34頁第2 行以下至第36頁第7 行，100
      年度偵字第2503號卷第31頁第2 行以下）。並有證人許美
      惠或蔡文進於附表所示之時間，持用0000000000號行動電
      話，與被告所持用0000000000號行動電話之監聽譯文及通
      訊監察書附卷為憑（詳本院訴字卷第15、16、25至27頁）
      。足徵被告於99年6 月22日某時，在其之台南市○○區○
      ○路附近租屋處內，以20,000元之價格，販賣及交付重約
      1 錢之海洛因予蔡文進及許美惠2 人；及於99年6 月29日
      凌晨零時54分許，在上開租屋處內，以至少19,000元之價
      格，販賣及交付重約1 錢之海洛因予蔡文進及許美惠2 人
      之事實，堪以認定。檢察官雖認被告於99年6 月29日凌晨
      零時54分許，在上開租屋處內，係以20,000元之價格，販
      賣及交付重約1 錢之海洛因予蔡文進及許美惠2 人等情。
      然證人蔡文進於偵查中證稱：此次購買1 錢海洛因之價金
      ，忘記是19,000元，或是20,000元等語（詳100 年度偵字
      第2503號卷第31頁第17至19行），職是，應以利於被告之
      金額即19,000元加以認定方是，附此敘明。
（三）被告雖以上詞置辯。惟查，如附表編號1 至9 所示之監聽
      譯文，確係證人許美惠或蔡文進與持用0000000000號行動
      電話之人之通話內容，而被告並不否認曾持用該門號之行
      動電話，且該門號之行動電話又係被告被查獲時因隨身攜
      帶而扣押在案，業如前述，從而，被告辯稱並無持用0000
      000000號行動電話與證人許美惠或蔡文進通話等情，顯非
      實在。復參以附表編號3 、6 、9 所示監聽譯文之內容及
      基地台位置，均得見當證人許美惠及蔡文進抵達被告上開
      租屋處時，都會先撥打電話予持用0000000000號行動電話
      之人，告知其等已在樓下之情，而持用0000000000號行動
      電話之人得悉後，即會親自或派員前來開門，益足徵持用
      00000000 00 號行動電話之人即係居住於上開台南市○○
      區○○路附近租屋處之屋內，而係被告無訛。至被告雖又
      辯稱係綽號「阿元」之男子在上開租屋處內販賣毒品等語
      ；而證人蔡文進於本院審理時亦證稱：其去上開租屋處，
      是要跟「阿元」買毒品等語（詳本院訴字卷第50頁背面倒
      數第4 行以下），加以附和。然證人蔡文進於警詢及偵訊
      時，從未言及在上開被告之租屋處內，係綽號「阿元」之
      人在販賣毒品；證人許美惠亦證稱並非向「阿元」購買毒
      品等語（同上卷第58頁背面第14行以下）。況證人蔡文進
      於本院審理時仍證稱：於99年6 月23日22時10分42秒及99
      年6 月29日凌晨零時18分、零時54分與持用0000000000號
      行動電話之人通話時，通話對象均是被告，並非所謂之「
      阿元」。此外，證人蔡文進又證稱在上開租屋處內，都是
      在2 樓即被告之房間內交易毒品等語（同上卷第52頁倒數
      第3 行以下至同頁背面第5 行）；而被告亦自承伊在上開
      租屋處，係住在2 樓等語（同上卷第54頁背面第6 至12行
      ）。顯見證人蔡文進及許美惠前去上開租屋處購買毒品海
      洛因，交易對象確係被告，並非所謂綽號「阿元」之人。
      又既然證人蔡文進、許美惠業因購買毒品而見過被告多次
      ，其等依據個人親身經歷之知覺記憶指認被告，自無受誘
      導而故為不正確指認之可能，業如前述。質言之，被告所
      為上開辯詞，無非卸責飾詞，且與事證不合，實無足信採
      。
（四）按販賣毒品乃違法行為，交易雙方類皆以隱匿秘密之方式
      而為，且毒品無公定價格，每次購買價量，隨時可能依雙
      方關係深淺、資力、需求量及對行情之認知、來源是否充
      裕、查緝是否嚴緊，購買者被查獲時供述來源對象之可能
      性風險等因素之評估，因而異其標準，機動調整，非可一
      概而論。販賣毒品之利潤所得，除經坦承犯行或價量俱屬
      明確者外，本難查得實情，是以除非別有積極事證，足認
      係以同一價量委託代買、轉售或無償贈與，確未牟利以外
      ，尚難執此遽認非法販賣毒品之證據尚有不足（最高法院
      97年度台上字第1012號、3557號判決意旨參照）。是販毒
      之人從價差或量差中牟利方式雖異，其意圖營利之非法販
      賣行為則一，茍無任何利益可圖，本件被告實無甘冒涉犯
      重典之風險而販賣海洛因予他人之理，足認被告自係有利
      潤可圖，而基於營利意圖而販賣海洛因，且其販入之價格
      必較售出之價格低廉而從中賺取差價牟利無訛。
二、綜上所述，本件事證明確，被告前揭犯行均堪認定，應依法
    論科。
參、論罪、科刑
一、核被告所為如事實欄一、(一)(二)所示販賣毒品海洛因予蔡文進
    、許美惠之犯行，均係犯毒品危害防制條例第4 條第1 項之
    販賣第一級毒品罪。其持有第一級毒品之低度行為，均應為
    其後販賣之高度行為所吸收，均不另論罪。又被告所犯上開
    2 罪間，犯意各別，行為互殊，應分論併罰。按販賣第一級
    毒品罪之法定刑為死刑或無期徒刑，然同為販賣第一級毒品
    之人，其原因動機不一，犯罪情節未必盡同，或有大盤毒梟
    者，亦有中、小盤之分，甚或僅止於吸毒者友儕間為求互通
    有無之有償轉讓者亦有之，其販賣行為所造成危害社會之程
    度自屬有異，法律科處此類犯罪，所設之法定最低本刑卻同
    為「死刑或無期徒刑；處無期徒刑，得併科新臺幣2 千萬元
    以下罰金」，不可謂不重。於此情形，倘依其情狀處以有期
    徒刑，即足以懲儆，並可達防衛社會之目的者，自非不可依
    客觀之犯行與主觀之惡性二者加以考量其情狀，是否有可憫
    恕之處，適用刑法第59條之規定酌量減輕其刑，期使個案裁
    判之量刑，能斟酌至當，符合比例原則。因本件被告經查獲
    販賣毒品之數量或所得金額均尚非甚巨，所涉各次販賣第一
    級毒品犯行之情節及程度，亦非極為重大，如就上開販賣第
    一級毒品之2 次犯行，均處以法定最低刑度即無期徒刑，與
    其之犯罪情節相較，實屬情輕法重，犯罪情狀既非全無可憫
    ，爰各依刑法第59條之規定減輕其刑。本院審酌被告明知毒
    品對人體之危害性，仍為圖一己私利而販賣海洛因，所為犯
    行實足以助長吸食毒品之氾濫，並戕害他人身心，危害社會
    治安及善良風氣甚鉅，衡以本件分別遭查獲販賣海洛因之次
    數、各次販賣之金額，及其生活狀況等一切情狀，分別量處
    如主文所示之刑及定其應執行刑，以資懲儆。
二、沒收部分：
（一）就被告所為如事實欄一、(一)所示之販毒價金20,000元；及
      所為如事實欄一、(二)所示之販毒價金19,000元，各係販賣
      毒品所得之財物。證人蔡文進、許美惠雖均證稱：被告同
      意讓渠等先拿毒品，等到渠等將毒品賣出後，再收取價金
      等語（詳警卷第34頁倒數第3 行以下至第35頁第1 行、第
      58頁第1 至3 行），然證人蔡文進於偵查中另證稱：前1
      天去被告家中購買毒品，被告於隔日就會向其收錢等語（
      詳100 年度偵字第2503號卷第31頁第10行），核與附表編
      號1 所示之監聽譯文內容相合，足徵證人蔡文進應已將上
      揭2 次購毒價金均交付予被告。準此，被告因上開犯行所
      得之財物，均應依毒品危害防制條例第19條第1 項之規定
      ，於各罪項下宣告沒收，如全部或一部不能沒收時，以其
      財產抵償之。至證人蔡文進雖另又陳稱：被告被抓當日因
      來不及給付欠款，故尚欠被告2 萬餘元等語（同上偵卷第
      31頁第12、13行），惟查，被告係於99年7 月15日因另案
      通緝遭查獲，距離被告所為上開犯行之時間已逾半月餘，
      在被告僅讓證人蔡文進拖欠購毒款1 天左右之情形下，衡
      情證人蔡文進應無可能於99年7 月15日迄未將上開購毒款
      項交付予被告，是縱令被告與證人蔡文進間尚有2 萬餘元
      之債務關係迄未清償，亦難認與本件之販毒所得有何關連
      性，附此敘明。
（二）另案扣案門號0000000000號之行動電話（含SIM 卡）1 支
      ，係被告所有，且為2 次販賣毒品海洛因犯行時所用之物
      ，有上揭監聽譯文附卷可稽。是應依毒品危害防制條例第
      19條第1 項之規定，於各罪項下宣告沒收。
據上論斷，應依刑事訴訟法第299 條第1 項前段，毒品危害防制
條例第4 條第1 項、第19條第1 項，刑法第11條、第59條、第51
條第5 款，判決如主文。
本案經檢察官張志杰到庭執行職務。
中    華    民    國  100     年    7     月    8     日
                    刑事第四庭  審判長法  官  方百正
                                      法  官  郭任昇
                                      法  官  葉文博
以上正本證明與原本無異。
如不服本判決應於收受判決後10日內向本院提出上訴書狀，並應
敘述具體理由。其未敘述上訴理由者，應於上訴期間屆滿後20日
內向本院補提理由書(均須按他造當事人之人數附繕本)「切勿逕
送上級法院」。
中    華    民    國  100     年    7     月    8     日
                                      書記官  李柏親
附錄本判決論罪之法條：
毒品危害防制條例第4 條
製造、運輸、販賣第一級毒品者，處死刑或無期徒刑；處無期徒
刑者，得併科新臺幣2 千萬元以下罰金。
製造、運輸、販賣第二級毒品者，處無期徒刑或7 年以上有期徒
刑，得併科新臺幣1 千萬元以下罰金。
製造、運輸、販賣第三級毒品者，處5 年以上有期徒刑，得併科
新臺幣7 百萬元以下罰金。
製造、運輸、販賣第四級毒品者，處3 年以上10年以下有期徒刑
，得併科新臺幣3 百萬元以下罰金。
製造、運輸、販賣專供製造或施用毒品之器具者，處1 年以上7
年以下有期徒刑，得併科新臺幣1 百萬元以下罰金。
前五項之未遂犯罰之。
附表：被告章峰銘與證人周映均間之監聽譯文內容
┌─┬──────┬──────┬──┬──────┬────────────┬─────┐
│編│監聽號碼（許│通話對象（陳│通話│通話時間    │    譯  文  內  容      │基地台位置│
│號│美惠之電話號│國正）之電話│模式│            │                        │          │
│  │碼）-A      │號碼-B      │    │            │                        │          │
├─┼──────┼──────┼──┼──────┼────────────┼─────┤
│1 │0000000000  │0000000000  │受話│99年6 月23日│A ：喂。                │（改制前）│
│  │            │            │    │22時10分42秒│B ：你幾點要上來？      │高雄縣阿蓮│
│  │            │            │    │            │A ：我們打算不上去，因為│鄉和蓮村中│
│  │            │            │    │            │    手上還有東西。      │正路708 號│
│  │            │            │    │            │B ：你們不上來不早講，我│          │
│  │            │            │    │            │    剛才有下去，就彎過去│          │
│  │            │            │    │            │    跟你們收錢。        │          │
│  │            │            │    │            │A ：那這樣，我們晚一點再│          │
│  │            │            │    │            │    上去。              │          │
│  │            │            │    │            │B ：不用啦，如果太晚的話│          │
│  │            │            │    │            │    ，就明天再給我。    │          │
├─┼──────┼──────┼──┼──────┼────────────┼─────┤
│2 │0000000000  │0000000000  │發話│99年6 月24日│B ：喂。                │（改制前）│
│  │            │            │    │11時30分17秒│A ：大仔，我們要過去了。│高雄縣仁武│
│  │            │            │    │            │B ：你們要過來了，好。  │水管路11號│
│  │            │            │    │            │A ：嗯。                │3 樓樓頂  │
├─┼──────┼──────┼──┼──────┼────────────┼─────┤
│3 │0000000000  │0000000000  │發話│99年6 月24日│B ：喂。                │（改制前）│
│  │            │            │    │12時13分03秒│A ：大仔，我們在樓下咧。│台南縣永康│
│  │            │            │    │            │B ：好，我叫人下去開門。│市○○路二│
│  │            │            │    │            │                        │段1526巷2 │
│  │            │            │    │            │                        │弄2 號14樓│
│  │            │            │    │            │                        │頂樓      │
├─┼──────┼──────┼──┼──────┼────────────┼─────┤
│4 │0000000000  │0000000000  │發話│99年6 月25日│B ：喂。                │（改制前）│
│  │            │            │    │21時53分02秒│A ：我們明天上去可以嗎？│高雄縣阿蓮│
│  │            │            │    │            │B ：我今天晚上要拿給人家│鄉○○街3 │
│  │            │            │    │            │    。                  │巷10號7 樓│
│  │            │            │    │            │A ：那我……。          │          │
├─┼──────┼──────┼──┼──────┼────────────┼─────┤
│5 │0000000000  │0000000000  │發話│99年6 月25日│B ：喂。                │（改制前）│
│  │            │            │    │22時45分46秒│A ：我們現在要上去。    │高雄縣阿蓮│
│  │            │            │    │            │B ：好。                │鄉和蓮村中│
│  │            │            │    │            │                        │正路708 號│
├─┼──────┼──────┼──┼──────┼────────────┼─────┤
│6 │0000000000  │0000000000  │發話│99年6 月25日│B ：喂。                │（改制前）│
│  │            │            │    │23時24分33秒│A ：大仔，我們在樓下。  │台南縣永康│
│  │            │            │    │            │B ：好，我隨到。        │市○○路二│
│  │            │            │    │            │                        │段1526巷2 │
│  │            │            │    │            │                        │弄2 號14樓│
│  │            │            │    │            │                        │頂樓      │
├─┼──────┼──────┼──┼──────┼────────────┼─────┤
│7 │0000000000  │0000000000  │發話│99年6 月28日│B ：喂。                │（改制前）│
│  │            │            │    │13時37分18秒│A ：大仔，東西還沒上來喔│台南縣永康│
│  │            │            │    │            │    （毒品）？          │市○○○路│
│  │            │            │    │            │B ：嗯。                │439 號    │
│  │            │            │    │            │A ：你還在睡喔？        │          │
│  │            │            │    │            │B ：我打給他一下。      │          │
│  │            │            │    │            │A ：好。                │          │
├─┼──────┼──────┼──┼──────┼────────────┼─────┤
│8 │0000000000  │0000000000  │受話│99年6 月29日│A ：我這裡剛好50（毒品）│（改制前）│
│  │            │            │    │00時18分27秒│    ，妳要嗎？          │高雄縣阿蓮│
│  │            │            │    │            │B ：好啊。              │鄉和蓮村中│
│  │            │            │    │            │                        │正路708 號│
├─┼──────┼──────┼──┼──────┼────────────┼─────┤
│9 │0000000000  │0000000000  │發話│99年6 月29日│B ：喂。                │（改制前）│
│  │            │            │    │00時54分37秒│A ：大仔，我在樓下。    │台南縣永康│
│  │            │            │    │            │B ：好。                │市○○路二│
│  │            │            │    │            │                        │段1526巷2 │
│  │            │            │    │            │                        │弄2 號14樓│
│  │            │            │    │            │                        │頂樓      │
└─┴──────┴──────┴──┴──────┴────────────┴─────┘